臺灣雲林地方法院民事裁定　　　　　　 100年度財管字第14號
聲　請　人　京城商業銀行股份有限公司
法定代理人　戴誠志
代　理　人　郭宏祥
關　係　人　周志昌
上列聲請人聲請對被繼承人張義良選任遺產管理人事件，本院裁
定如下：
    主  文
選任周志昌地政士為被繼承人張義良（男，民國38年2 月9 日出
生，國民身分證統一編號：Ｚ000000000號，最後住所：雲林縣崙
背鄉五魁村8 鄰五常90之19號，於民國99年11月2 日死亡）之遺
產管理人。
准對被繼承人張義良之繼承人為公示催告。
被繼承人張義良之繼承人，應自前項公示催告最後登載新聞紙之
日起，陸個月內承認繼承，上述期限屆滿，無繼承人承認繼承時
，被繼承人張義良之遺產，於清償債權，並交付遺贈物後，如有
賸餘即歸屬國庫。
聲請人應於收受本裁定之日起拾日內，將本裁定登載於新聞紙壹
日，再將登載證據檢送本院，如未依規定登載者，視為撤回公示
催告之聲請。
程序費用新臺幣壹仟元由被繼承人張義良之遺產負擔。
    理  由
一、聲請意旨略以：緣第三人張筏以其所有坐落雲林縣崙背鄉○
    ○段66-27 及66-33 地號土地，及其上雲林縣崙背鄉○○段
    55號建號即門牌為雲林縣崙背鄉○○路92號房屋設定抵押，
    於民國85年9 月7 日向聲請人借款新臺幣（下同）200 萬元
    ，目前尚積欠聲請人1,912,492 元及利息、違約金未償。惟
    張筏業於86年2 月23日死亡，張義良為其繼承人之一，亦於
    99 年11 月2 日死亡，而張義良之繼承人皆已拋棄繼承，亦
    無親屬會議為其選定遺產管理人，致聲請人之債權於本院99
    年度司執丁字第22493 號強制程序中無法順利進行，已影響
    聲請人之權益甚巨，為此依民法第1178條第2 項之規定，聲
    請本院選定遺產管理人等語。
二、按繼承開始時，繼承人之有無不明，而無親屬會議或親屬會
    議未於1 個月內選定遺產管理人者，利害關係人或檢察官得
    聲請法院選任遺產管理人，並由法院依公示催告程序，定6
    個月以上之期限，公告繼承人，命其於期限內承認繼承；又
    被繼承人之所有繼承人均拋棄其繼承權者，亦準用關於無人
    承認繼承之規定，民法第1177條、第1178條第2 項、第1176
    條第6 項分別定有明文。
三、經查，聲請人主張之上開事實，已據其提出本院97年度執丁
    字第2019號債權憑證、88年度拍字第166 號拍賣抵押物裁定
    暨確定證明書、他項權利證明書、抵押權設定契約書、本院
    94年3 月18日雲院瑜家溫決字第01790 號函、戶籍謄本、被
    繼承人繼承系統表、土地登記第二類謄本、建物登記第二類
    謄本、經濟部95年3 月24日經授商字第09501052420 號函、
    行政院金融監督管理委員會98年4 月2 日金管銀(四)字第0980
    0014260 號函、股份有限公司變更登記表、聲請書暨印鑑卡
    影本、稅務電子閘門財產所得調件明細表、本院100 年度繼
    字第8 號拋棄繼承卷證暨准予備查函等件為證，復經本院依
    職權調閱本院100 年度繼字第8 號拋棄繼承事件、99年度司
    執字第22493 號強制執行事件等案卷查核無訛，堪信為真實
    。從而，聲請人以債權人之利害關係人身分聲請指定被繼承
    人張義良之遺產管理人，核與前揭規定尚無不合。
四、本院審酌被繼承人張義良之繼承人均已拋棄繼承，而拋棄繼
    承為民法所規定繼承人之權利，一經行使，就其與被繼承人
    間之財產關係即行斷絕。法定繼承人既已拋棄繼承，應無再
    擔任遺產管理人之主觀意願，難免因其無意管理而影響管理
    事務之進行，與遺產管理之本意即不相符，且繼承人張佑家
    到庭表示其與家人均無擔任遺產管理人之意願，復考量法定
    繼承人一般客觀上多缺乏遺產管理之專業知識及管理能力，
    難認屬適當之遺產管理人之人選。再者，經本院徵詢周志昌
    地政士表示同意出任本件被繼承人張義良之遺產管理人，此
    有本院公務電話紀錄1 紙可憑。而周志昌為執業地政士，非
    但具有專業知識及能力，且與被繼承人所留遺產間無利害關
    係，若由其擔任本事件之遺產管理人，定能秉持其專業倫理
    擔當此具公益性質之職務，並順利達成管理、保存及清算遺
    產之任務。據此，爰選任周志昌地政士為本件被繼承人之遺
    產管理人，並依法為承認繼承之公示催告。
五、末按公示催告之公告，應黏貼於法院之公告處，並登載於公
    報、新聞紙或其他相類之傳播工具；前項登載公報、新聞紙
    或其他相類之傳播工具之日期或期間，由法院定之；聲請人
    未依前項規定登載者，視為撤回公示催告之聲請。又上揭規
    定，於依民法第1178條、第1179條第1 項第3 款所為之公示
    催告準用之，民事訴訟法第542 條、非訟事件法第150 條至
    第152 條分別定有明文。爰依此併定其登載公報、新聞紙或
    其他相類之傳播工具之日期或期間。
六、依非訟事件法第157條，裁定如主文。
中    華    民    國   100    年    6     月    9     日
                  家事法庭  法  官  曾鴻文
以上正本係照原本作成。
如對本裁定抗告，須於裁定送達後10日內，向本院提出抗告狀，
並應繳納抗告費新臺幣1,000 元。
中    華    民    國  100     年    6     月    10    日
                            書記官  廖千慧